【裁判字號】    98,消債更,105
【裁判日期】    980715
【裁判案由】    聲請更生程序
【裁判全文】
臺灣彰化地方法院民事裁定           98年度消債更字第105號
聲  請  人  甲○○
上列聲請人因消費者債務清理事件聲請更生，本院裁定如下：
    主  文
聲請駁回。
聲請費用由聲請人負擔。
    理  由
一、按債務人不能清償債務或有不能清償之虞者，得依本條例所
    定更生或清算程序，清理其債務，消費者債務清理條例第3
    條定有明文。又聲請更生或清算不合程式或不備其他要件者
    ，法院應以裁定駁回之，但其情形可以補正者，法院應定期
    間先命補正，復為同條例第8條所明定。
二、查本件聲請人即債務人向本院聲請更生，雖主張：其有不能
    清償債務情事，前已提出債權人清冊，以書面向最大債權金
    融機構請求共同協商債務清償方案，惟協商不成立，且其無
    擔保或無優先權之債務總額未逾新臺幣（下同）1,200萬元
    ，復未經法院裁定開始清算程序或宣告破產等情。惟查：聲
    請人所提出之每月生活必要支出部分，保險費項目列為新臺
    幣7,600元，扣除聲請人執業為美容師應繳其職業工會每三
    個月內含勞、健保及會費與互助金為5,724元，約每月1,908
    元部分外，餘屬非強制性之保險費5,692元容不應視為生活
    必要支出而應予剔除；另聲請人所列支付民間借款林月美項
    目12,000元若認屬實，與車貸項目10,000元部分，其性質均
    應屬債務之清償，亦應於清償債務之層次處理，尚不宜列為
    生活必要支出項下。又其中民間借款部分，聲請人另具狀陳
    稱已與林月美協議自民國（下同）97年6月起以本金1萬元，
    每月攤還至150萬元還清為止，迄97年12月底，已償還7萬元
    ，尚欠143萬元等語；另車貸部分，聲請人於98年4月15日提
    出之陳報狀，則餘額為39,665元。從而，綜據聲請人自列每
    月收入約65,000元，僅先剔除前述非強制性之保險費5,692
    元及民間借款12,000元及車貸10,000元，且先寬認其他聲請
    人所列生活必要支出為實，聲請人每月容有30,956元可堪還
    債。益以聲請人非強制保險部分，於國泰人壽保險股份有限
    公司部分，至97年11月4日止之保單解約金約67,969元，有
    該公司覆函在卷可憑。則衡諸聲請人年近30歲，距社會一般
    退休年齡仍可工作二、三十年之客觀情形論，其每月可堪還
    債之30,956元，縱先清償民間借款1萬元；另車貸部分之餘
    額，以保單解約金部分活用清償；餘款用以支應清償聲請人
    之最大金融機構債權人評估提出，利率百分之一，分122期
    ，月付12,238元清償全體金融機構債權人債務之前置協商方
    案，此有前置協商不成立通知書影本在卷可稽，殆無不能清
    償債務之情事。故聲請人更生之聲請既不符合消費者債務清
    理條例第3條所定要件，且上開欠缺又屬無從補正，依上說
    明，自應駁回其聲請，爰裁定如主文。
中    華    民    國    98    年    7     月    15    日
              民事第二庭    法      官  洪榮謙
上為正本係照原本作成
如不服本裁定，應於裁定送達後10日內，以書狀向本院提出抗告
，並繳納抗告費新臺幣1千元
中    華    民    國    98    年    7     月    15    日
                            書  記  官  蔡亦鈞


司法院資訊處製作；財團法人民間司法改革基金會備份。
